【裁判字號】    99,訴緝,46
【裁判日期】    990331
【裁判案由】    毒品危害防制條例
【裁判全文】
臺灣板橋地方法院刑事判決              99年度訴緝字第46號
公  訴  人  臺灣板橋地方法院檢察署檢察官
被      告  甲○○
上列被告因違反毒品危害防制條例案件，經檢察官提起公訴（九
十八年度毒偵字第五三七九號），本院合議庭裁定由受命法官獨
任行簡式審判程序，並判決如下：
    主  文
甲○○施用第一級毒品，累犯，處有期徒刑拾月，扣案第一級毒
品海洛因壹包（驗餘淨重零點捌貳伍肆公克）沒收銷燬之；又施
用第二級毒品，累犯，處有期徒刑伍月。應執行有期徒刑壹年，
扣案第一級毒品海洛因壹包（驗餘淨重零點捌貳伍肆公克）沒收
銷燬之。
    事  實
一、甲○○有竊盜、逃亡、詐欺、過失傷害、偽造文書、公共危
    險等前科，最近一次係於民國九十四年間因公共危險案件，
    經臺灣士林地方法院於九十七年一月三十一日，以九十七年
    度交訴緝字第一號判處有期徒刑六月，如易科罰金，以銀元
    三百元折算一日，於九十七年十月一日易科罰金執行完畢（
    於本案構成累犯）；復於九十六年間因施用毒品案件，經臺
    灣士林地方法院以九十六年度毒聲字第二六七號裁定送觀察
    、勒戒後，認無繼續施用毒品之傾向，於九十七年三月五日
    釋放出所，並經臺灣士林地方法院檢察署檢察官於九十七年
    三月二十日，以九十七年度毒偵緝字第三六號為不起訴處分
    確定 ，未逾五年，仍不知悔改。
二、其明知毒品危害防制條例業經總統於八十七年五月二十日以
    華總（一）字第八七０００九九八六０號令修正公布，於同
    年五月二十二日生效，依該條例第二條第二項第一款、第二
    款之規定，將海洛英列為第一級毒品管理，甲基安非他命列
    為第二級毒品管理，均不得非法持有及施用；並於九十二年
    六月六日再經立法院修正通過，於同年七月九日經總統令公
    布修正全文，於九十三年一月九日施行生效，仍為相同之規
    定。竟基於施用第二級毒品甲基安非他命之犯意，於九十八
    年七月二十二日下午十時三十分許，在臺北縣板橋市○○○
    路二一三巷七號三樓「欣宏旅社」三０三室內，將甲基安非
    他命置於玻璃球吸食器內，再點火加熱燒烤產生白煙吸聞之
    方式，施用第二級毒品甲基安非他命。又另行基於施用第一
    級毒品海洛因之犯意，於九十八年七月二十二日下午十時三
    十分許，在上址「欣宏旅社」三０三室內，將海洛因摻入香
    煙中再點火加熱產生白煙吸聞之方式，施用第一級毒品海洛
    因；嗣於九十八年七月二十二日下午十一時三十分許，在上
    址「欣宏旅社」三０三室為警查獲，並扣得甲○○所有供施
    用之第一級毒品海洛因一包（扣案淨重０．八二六０公克，
    經取樣０．０００六公克檢驗用罄，驗餘淨重０．八二五四
    公克），及與本案無涉之注射針筒二支。
三、案經臺北縣政府警察局板橋分局報請臺灣板橋地方法院檢察
    署檢察官偵查起訴，經本院傳拘未到，於九十八年十一月二
    十七日發布通緝，於九十九年二月二十四日下午九時許，在
    臺北縣板橋市○○○路四十六號前為警緝獲歸案，甲○○於
    本院準備期日中就被訴事實為有罪陳述，經合議庭裁定由受
    命法官獨任行簡式審判程序。
    理  由
一、訊據被告甲○○對於上揭時地，施用第一級毒品海洛因、第
    二級毒品甲基安非他命之犯罪事實，於本院審理中坦承不諱
    ，並有疑似毒品之米色粉末一包扣案可供佐證。而被告為警
    查獲後經集採尿液送鑑定，其結果確呈海洛因代謝物嗎啡、
    甲基安非他命陽性反應，有臺灣檢驗科技股份有限公司九十
    八年八月六日第ＵＺ000000000號（檢體編號Ａ0
    000000號）濫用藥物尿液檢驗報告書及尿液代號對照
    表各一紙在卷可稽（見偵卷第二十、四十七頁）；又扣案之
    米色粉末經送鑑定，確屬第一級毒品海洛因無誤，有交通部
    民用航空局航空醫務中心九十八年九月二十五日航藥鑑字第
    ０九八四八七四號毒品鑑定書各一紙附卷可按（附於本院訴
    字卷參照），是被告於上開時地有施用毒品海洛因、甲基安
    非他命之自白核與事實相符，堪予認定。
二、按犯施用毒品之罪者，檢察官應聲請法院裁定，或少年法院
    （地方法院少年法庭）應先裁定，令被告或少年入勒戒處所
    觀察、勒戒，其期間不得逾二月。觀察、勒戒後，檢察官或
    少年法院（地方法院少年法庭）依據勒戒處所之陳報，認受
    觀察、勒戒人無繼續施用毒品傾向者，應即釋放，並為不起
    訴之處分或不付審理之裁定；認受觀察、勒戒人有繼續施用
    毒品傾向者，檢察官應聲請法院裁定或由少年法院（地方法
    院少年法庭）裁定令入戒治處所強制戒治，其期間為六個月
    以上，至無繼續強制戒治之必要為止。但最長不得逾一年。
    依前項規定為觀察、勒戒或強制戒治執行完畢釋放後，五年
    後再犯第十條之罪者，適用本條前二項之規定；毒品危害防
    制條例第二十條第一、二、三項分別定有明文。經查，本案
    被告於九十六年間因施用毒品案件，經臺灣士林地方法院以
    九十六年度毒聲字第二六七號裁定送觀察、勒戒後，認無繼
    續施用毒品傾向，於九十七年三月五日釋放出所，並經臺灣
    士林地方法院檢察署檢察官於九十七年三月二十日以九十七
    年度毒偵緝字第三六號為不起訴處分確定，其於觀察勒戒執
    行完畢釋放出所未逾五年，再犯本件施用毒品之罪，自無庸
    再送觀察勒戒，公訴人逕向本院提起追訴，於法要無不合，
    附此陳明。綜上，本案事證明確，被告犯行堪以認定，應依
    法論科。
三、核被告所為，係犯毒品危害防制條例第十條第一項之施用第
    一級毒品海洛因罪，及同條第二項之施用第二級毒品甲基安
    非他命罪。其施用第一級毒品海洛因前後持有海洛英，施用
    第二級毒品甲基安非他命前持有甲基安非他命之低度行為，
    均應為施用之高度行為所吸收，不另論罪。又被告有事實欄
    所述之有期徒刑前科，於九十七年十月一日易科罰金執行完
    畢，有臺灣高等法院被告全國刑案紀錄表可憑，其於刑之執
    行完畢後五年內，故意再犯本件有期徒刑以上之刑之二罪，
    均為累犯，應各依刑法第四十七條第一項之規定加重其刑。
    被告分別施用毒品海洛因、甲基安非他命，所犯二罪犯意各
    別，行為互殊，應分論併罰。爰審酌被告犯罪之動機、目的
    、手段，歷經觀察勒戒之執行，仍無法戒絕惡習，顯見其自
    制力薄弱，犯罪所生之危害，施用毒品屬自戕之行為，被告
    犯罪後坦承犯行，態度尚稱良好等一切情狀，分別量處如主
    文所示之刑，並定其應執行之刑，以資儆懲。
四、扣案之毒品海洛因一包（驗餘淨重０．八二五四公克），係
    第一級毒品，有前開鑑定報告附卷可稽，應依毒品危害防制
    條例第十八條第一項前段之規定宣告沒收銷燬之。至取樣０
    ．０００六公克部分，因檢驗用罄而滅失，自無庸再為沒收
    銷燬之諭知。另扣案注射針筒二支，係被告抽取手臂膿瘡所
    用，業據其在警詢中供承在卷，而被告係以香煙摻海洛因之
    方式施用毒品，亦如前述，則扣案之針筒顯與被告此次施用
    海洛因犯罪無涉，自不予宣告沒收，附此敘明。
據上論斷，應依刑事訴訟法第二百七十三條之一第一項、第二百
九十九條第一項前段，毒品危害防制條例第十條第一項、第二項
、第十八條第一項前段，刑法第十一條前段、第四十七條第一項
、第五十一條第五款，判決如主文。
本案經檢察官姜麗君到庭執行職務。
中    華    民    國    99    年    3     月    31    日
                        刑事第五庭  法  官  鄭水銓
以上正本證明與原本無異。
如不服本判決，應於收受送達後十日內向本院提出上訴書狀，其
未敘述上訴之理由者並得於提起上訴後十日內向本院補提理由書
（均須按他造當事人之人數附繕本）。
                                    書記官  翁子婷
中    華    民    國    99    年    4     月    1     日
附錄本案論罪科刑法條全文：
毒品危害防制條例第十條：
施用第一級毒品者，處六月以上五年以下有期徒刑。
施用第二級毒品者，處三年以下有期徒刑。

司法院資訊處製作；財團法人民間司法改革基金會備份。
